# 请教陈版，深交所审计报告附注关键管理人员报酬披露问题

提问人：cjzhangyong 时间：2017-08-30 12:02:59
1 、在深交所的披露格式里面关联方及关联交易下面有个关键管理人员报酬，这块是全部关键管理人员报酬还是 在关联方任职的关键管理人员报酬
十二、关联方及关联交易 1 、本企业的母公司情况 母公司名称 注册地业务性质注册资本母公司对本企业的持股比例母公司对本企业的表决权比例 （ 7 ）关键管理人员报酬单位： 元 项目 本期发生额上期发生额

回答人：chenyiwei
是本企业的全部关键管理人员从本企业取得的报酬，与这些关键管理人员是否同时在本企业的关联方企业任职无关。